臺灣屏東地方法院刑事裁定
111年度聲字第648號
聲  請  人  
即  被  告  林余姿




選任辯護人  王捷拓律師
            林柏宏律師
            顏偉哲律師
上列被告因違反毒品危害防制條例案件（110 年度偵字第8751號
），聲請人即被告聲請具保停止羈押，本院裁定如下：
    主  文
聲請駁回。
    理  由
一、聲請意旨略以：本案事證薄弱，且同樣接觸、搬運過本案毒
    品之3名印尼籍船員，業經承辦檢察官認定無證據證明其等
    知悉所搬運之麻布袋內容物為何，被告僅係短暫接觸，情節
    更加輕微，則被告非屬犯罪嫌疑重大。又相關犯罪事證均已
    調取完全，所有共犯均經訊問完成及具保在外，被告經多次
    提訊已確認所有客觀事實，又所有證人已到庭接受交互詰問
    完畢，且配偶李冠宏涉案部分，均有明確之人證、物證足憑
    ，被告無湮滅、偽造、變造證據或勾串共犯或證人之可能。
    又被告為職業婦女，素行十分良好，並無任何重大犯罪前科
    ，且有1 名甫滿周歲幼女待被告照料，更無逃亡之動機與必
    要，權衡上情，被告應無羈押之原因，亦無羈押之必要。況
    涉案情節更為嚴重之郭冠廷、粘元傑、涂宏德、陳俊嘉等人
    均已交保在外，被告羈押長達9個月，請以具保並限制住居
    、定時向派出所報到方式替代羈押，擔保其後續遵期到庭，
    聲請准予具保停止羈押。
二、按被告及得為其輔佐之人或辯護人，得隨時具保向法院聲請
    停止羈押，刑事訴訟法第110 條第1 項定有明文。然法院准
    許上開具保停止羈押之聲請，其要件應以被告雖有刑事訴訟
    法第101 條第1 項各款或第101 條之1 第1 項各款所示之羈
    押原因，但已無羈押之必要，或另有同法第114 條各款所示
    之情形，始得為之；倘被告仍具法定羈押原因而有羈押之必
    要，復查無同法第114 條各款所示不得駁回具保聲請停止羈
    押之情形者，法院即不應准許具保停止羈押。
三、經查：
㈠、被告因違反毒品危害防制條例案件，經本院於民國110 年12
    月30日訊問後，認被告涉違反毒品危害防制條例第4 條第2
    項運輸第二級毒品罪嫌，犯罪嫌疑重大，且有刑事訴訟法第
    101 條第1 項第1 、2 、3 款之羈押原因，非予羈押顯難進
    行審判、執行而有羈押之必要，於同日裁定執行羈押，並依
    刑事訴訟法第105 條第3 項本文禁止接見、通信在案。
㈡、被告於111 年6 月23日以書狀向本院聲請具保停止羈押。惟
    經本院於110 年12月30日、111 年1 月24日、111年3月11日
    、5月16日、6月6日訊問被告及審酌卷內相關事證，認被告
    雖否認知悉所運輸之物品為第二級毒品甲基安非他命，惟被
    告確有搬運及運送第二級毒品甲基安非他命之事實，業據被
    告自承在卷，並有搜索扣押筆錄及扣押物品目錄表、涉案車
    輛GPS 軌跡圖及監視器截圖及鑑定書在卷可稽，另有被告與
    另案被告陳俊嘉、涂宏德之證述可佐，認被告涉有上開犯罪
    之罪嫌仍屬重大。又被告所涉犯者為毒品危害防制條例第4 
    條第2 項之運輸第二級毒品罪，該罪為最輕本刑10年以上有
    期徒刑之重罪，自可預期未來可能面臨高度刑期，重罪本常
    伴有逃亡、串證之高度可能，係趨吉避凶、脫免刑責、不甘
    受罰之基本人性，則被告將來遭遇刑罰時，非無畏罪、串證
    而逃避刑罰執行之可能。再徵以被告於本案案發後，與其配
    偶即在逃同案被告李冠宏仍有聯絡，並以特殊通訊軟體聯繫
    及短暫同住於非戶籍地，顯有逃避警方查緝之情，有事實及
    相當理由足認其有勾串共犯及逃亡之虞，是被告仍具刑事訴
    訟法第101 條第1 項第1 、2 、3 款之羈押原因。經權衡被
    告所涉之犯罪情節，其運輸第二級毒品甲基安非他命至少24
    袋，數量甚鉅，嚴重危害社會治安，權衡國家刑事司法權之
    有效行使、社會秩序及公共利益、被告人身自由之私益及防
    禦權受限制之程度，認倘以具保、責付或限制住居等侵害較
    小之手段，均不足以祛除被告勾串共犯及逃亡之虞之疑慮，
    無從達到與羈押同等之實效，非予羈押並禁止接見、通信，
    難以確保本案刑事審判及執行程序之順利進行。
㈢、至被告主張涉案情節更為嚴重之郭冠廷、粘元傑、涂宏德、
    陳俊嘉等人均已交保在外，亦應以同一標準考量云云，惟查
    ，被告與其他同案被告涉嫌共犯運輸第二級毒品罪，但各共
    犯是否符合羈押要件，各被告因犯罪動機、手段、目的、於
    犯罪所處地位及存在於各被告之單獨因素等情為綜合考量，
    非各共犯均應同視之，本件被告符合羈押之要件，已如前述
    ，被告徒以其他共犯已交保，被告亦應以相同標準考量云云
    ，請求具保停止羈押，即無可採。另被告所述前揭家庭因素
    、狀況，則非具保停止羈押所應審酌事項。綜上，本院認被
    告仍有羈押之原因及必要性，且不能以具保等方式替代羈押
    。又被告並無刑事訴訟法第114 條各款所示不得駁回具保聲
    請停止羈押之情形，是被告聲請具保停止羈押，難以准許，
    應予駁回。
四、依刑事訴訟法第220條，裁定如主文。
中　　華　　民　　國　　111 　年　　7 　　月　　6 　　日
                  刑事第五庭  審判長  法  官  林鈴淑
                                      法  官  沈婷勻
                                      法  官  程耀樑
以上正本證明與原本無異。
如不服本裁定應於收受送達後五日內向本院提出抗告書狀敘述抗
告之理由抗告於台灣高等法院高雄分院。
中　　華　　民　　國　　111 　年　　7 　　月　　8 　　日
                                      書記官  沈君融